【裁判字號】    94,上訴,2109
【裁判日期】    950118
【裁判案由】    臺灣地區與大陸地區人民關係條例等
【裁判全文】
臺灣高等法院臺中分院刑事判決        94年度上訴字第2109號
上  訴  人
即  被  告  鄭○○
選任辯護人  張慶宗律師
            黃怡瑜律師
上  訴  人  
即  被  告  周○○
選任辯護人  吳憲明律師
上列上訴人因臺灣地區與大陸地區人民關係條例等案件，不服臺
灣彰化地方法院中華民國94年8月25日第一審判決（民國94年度
訴字第544號，起訴案號：臺灣彰化地方法院檢察署民國93年度
偵字第6028號），提起上訴，本院判決如下：
    主      文
原判決關於鄭○○、周○○部分撤銷。
鄭○○、周○○共同意圖營利，違反不得使大陸地區人民非法進
入臺灣地區之規定，鄭○○處有期徒刑年陸月，周○○處有期
徒刑年。扣案如附表編號一至三所示之物品均沒收。
    事      實
一、鄭○○與以開設應召站為業、年約40餘歲綽號「文哥」之成
    年男子，為達到使大陸地區女子到臺灣從事賣淫以營利之目
    的，竟基於意圖營利使大陸地區人民非法進入臺灣地區之犯
    意聯絡及行使使公務員登載不實公文書之概括犯意聯絡，由
    「文哥」覓得缺錢花用之周○○，告以若當人頭老公與大陸
    地區女子假結婚，讓大陸地區女子到臺灣賣淫打工，每月可
    得新臺幣（下同 ）3萬元之報酬，周○○允諾當人頭老公後
    ，即與鄭○○、綽號「文哥」等人基於意圖營利使大陸地區
    人民非法進入臺灣地區之犯意聯絡，及行使使公務員登載不
    實公文書之概括犯意聯絡，先由鄭○○於民國93年4、5月間
    某日，在臺中市某處，交付周○○前往大陸之機票後，即由
    周○○單獨前往大陸地區與欲前往臺灣賣淫之已成年女子馬
    微（業已遣送出境 ）會面，並於93年4月21日，無結婚意思
    之周○○與馬微，在大陸地區遼寧省公證處辦理結婚登記，
    以取得（2004）遼誠證字第5750號結婚公證書。嗣周○○回
    國後，即先由周○○於93年5月6日，持前揭結婚公證書，至
    位於臺北市○○○路○段156號17樓財團法人海峽交流基金會
    （下簡稱海基會），辦理大陸地區結婚公證書之認證，於取
    得海基會之證明後 ，即於93年5月12日，又以配偶申請來臺
    探親之名義，填具大陸地區人民進入臺灣地區保證書，交付
    予轄區之基隆市警察局第四分局大武崙派出所，致使不知情
    、不具實質審查權之該管公務員，於職務上所掌之上開保證
    書簽註意見欄 ，登載周○○、馬微2人係夫妻關係之不實事
    項，並據以核發該保證書予周○○；周○○取得該保證書後
    ，即於93年5月13日 ，持上開使公務員登載不實之大陸地區
    人民進入臺灣地區保證書，並再填具大陸地區人民進入臺灣
    地區旅行證申請書，連同上開保證書一起行使交付予內政部
    警政署入出境管理局，憑以申請馬微以配偶身分進入臺灣地
    區探親，致使不知情、不具實質審查權之該管公務員於上開
    旅行證申請書之公文書上登載 「民國93年4月21日結婚」，
    而於93年5月13日核准其申請 ，並登載馬微係以配偶身分來
    臺探親之不實事項 ，並據以核發旅行證1張予周○○，再推
    由馬微於93年7月19日 ，持該使公務員登載不實之中華民國
    臺灣地區旅行證之公文書，行使交付予桃園中正國際機場之
    海關查核人員，以此方式非法進入臺灣地區。以上使公務員
    登載不實及行使該些不實登載公文書之行為，足以生損害於
    警察機關對於大陸地區人民進入臺灣地區保證核查之正確性
    及入出境管理機關對大陸地區人民入出境臺灣地區管理之正
    確性。因「文哥」、鄭○○及已判決確定之歐陽萬鵬等人，
    基於以意圖使18歲以上之女子與他人為性交行為而媒介以營
    利為常業之犯意聯絡，自93年4月間起 ，即透過其他管道輾
    轉取得另2名亦依假結婚之方式來臺之大陸女子陳麗 、蘇立
    榮等人（均已遣送出境），基於以下之分工方式，僱用、媒
    介自願從事性交易之大陸女子與他人為性交：先由集團內不
    詳之人與撥打電話之不特定男客先行接洽性交易之時間、地
    點後，再由集團內不詳之人以電話撥打歐陽萬鵬所租用門號
    00 00000000 號行動電話，指示性交易地點後，歐陽萬鵬即
    依指示駕駛自小客車搭載陳麗等女子，前往桃園縣內不特定
    之汽車旅館，與不特定之男客從事性交之行為，待陳麗等女
    子從事完性交行為後，即將每次性交所得2,100元或2,200元
    ，扣除自己所得之1,000或1,100元後，將其餘性交易所得交
    予鄭○○，再由鄭○○以匯款方式交予「文哥」以營利。鄭
    曉玲因此每個月可獲利2萬元，歐陽萬鵬每日則可獲利2千元
    ，且鄭○○、歐陽萬鵬等人均以前開所得充為生活之資，且
    以之為常業。待馬微入境臺灣後，由周○○與綽號「文哥」
    之成年男子前往接機，馬微並未與周○○同住，即由綽號「
    文哥 」之成年男子將馬微帶往桃園縣桃園市○○街133巷11
    號13樓租屋處，以上開方式，媒介馬微與不特定之男客從事
    性交行為。嗣於93年8月12日下午2時，經警持法院核發之搜
    索票，前往上開桃園市址進行搜索，當場查獲欲與馬微協商
    如何進行面談之周○○，及在該地休息之馬微、陳麗、蘇立
    榮，及在該地工作之鄭○○等人，並扣得鄭○○所有，與本
    案無關之通訊簿1本 ，及如附表所示，鄭○○所有，供其記
    載馬微等人性交易所得之帳冊3本 、匯出性交易所得之匯款
    單2紙，及「文哥 」所有，供周○○與馬微應付面試所用之
    教戰手冊8張，而查知上情。
二、案經彰化縣警察局北斗分局報告臺灣彰化地方法院檢察署檢
    察官偵查起訴。
    理  由
一、本案被告等與已判決確定之歐陽萬鵬有刑事訴訟法第7條第2
    款之相牽連案件關係，而歐陽萬鵬於94年3月22日起訴時，
    羈押於台灣彰化看守所，此有該看守所94年11月24日彰所總
    字第0940003805號函附本院卷可證，故臺灣彰化地方法院對
    於本案有管轄權，先予敘明。
二、訊據被告鄭○○，固自承：曾受僱於「文哥」，幫忙收取大
    陸女子賣淫收入之記帳工作及轉帳工作，且曾代「文哥」交
    付機票予周○○等情；被告周○○則自承：確曾應「文哥」
    之要求，至大陸迎娶馬微，且「文哥」曾允諾每月欲資助3
    萬元等情，惟被告鄭○○、周○○均否認有何違反臺灣地區
    與大陸地區人民關係條例之犯行，被告鄭○○辯稱：伊本來
    不知道馬微等人係大陸女子，亦不知情馬微等人係如何入境
    臺灣，亦未曾直接付錢給小姐，卷附教戰手冊是文哥叫伊拿
    給周○○或馬微，伊不知道交付教戰手冊目的為何云云；被
    告周○○辯稱：伊並未營利，亦未拿到錢云云。被告鄭○○
    選任辯護人辯稱：鄭○○並非應召站負責人，是受文哥聘僱
    作帳，故否認兩岸人民關係條例之全部條文所指之犯罪等語
    ；被告周○○辯護人辯稱：被告周○○僅自鄭○○處拿到1
    萬多元，且該1萬多元已因馬微來台代為支付生活費用，並
    無利益收入，被告及馬微確實在大陸有結婚及辦理結婚登記
    ，再申請回臺，並非假結婚等語。惟查：
  (一)就被告鄭○○、周○○被訴意圖營利使大陸人民非法進入臺
    灣地區罪部分：
    本件被告周○○與證人即大陸女子馬微並無結婚真意，而
      係以假結婚真賣淫之方式違法入境臺灣乙節，業據證人馬
      微於偵查時結證稱：93年4月20日在遼寧省公證處與周俊
      賢結婚，並在93年7月19日以探親名義來臺，並從93年7月
      20日開始從事性交易，其與周○○係假結婚，來臺目的是
      要工作等語（見偵卷第21頁），且有馬微與周○○於93年
      4月21日在遼寧省登記結婚之2004年4月21日（2004）遼誠
      證字第5750號結婚公證書1紙附卷可稽（見偵卷第53頁）
      ，並有「文哥」所有，提供予被告周○○及證人馬微應付
      入出境管理局面談之教戰手冊8張扣案足資佐證，按證人
      馬微於偵查中向檢察官所為之陳述，並無顯有不可信之情
      況，自得作為證據。而被告周○○於警詢時亦陳稱：知道
      馬微是要假結婚真賣淫，現場查扣之教戰手冊8張，係要
      應付面談所用等語（見警卷第7頁背面）；其於原審94年5
      月16日準備程序時則另陳稱：其係透過「文哥」介紹，去
      大陸後才認識馬微，3天後就結婚等語（見原審當日準備
      程序筆錄）；其又於原審94年8月4日審理時，以證人身分
      證稱：其係在93年4月份前往大陸前，當時文哥係說欲其
      幫忙，並稱女朋友馬微在大陸，臺灣又已有老婆，要其幫
      忙將女朋友帶回臺灣等語（見原審當日審判筆錄），衡之
      證人馬微於入境臺灣翌日即開始從事賣淫工作，未曾與被
      告周○○有實際之夫妻同居生活，且被告周○○係應「文
      哥」之要求，於前往大陸3日後，即與原本完全不認識之
      證人馬微結婚，顯與一般有結婚真意之人選擇配偶締結婚
      約之型態有異，且被告周○○與證人馬微欲至入出境管理
      局辦理面談時，尚須由「文哥」提供教戰手冊指導2人如
      何應付面談等情，應已足認上開假結婚真賣淫等情為真。
      至被告周○○事後雖改辯稱，並非假結婚真賣淫，且辯護
      人亦為被告周○○為如此之辯護，惟查，本件被告周○○
      與證人馬微係假結婚真賣淫之情，已有上開證據足資佐證
      ，被告周○○及選任辯護人此部分辯解，均難認有據而為
      被告周○○有利之認定。
    按臺灣地區與大陸地區人民關係條例第79條第1項處罰違
      反同條例第15條第1款所定使大陸地區人民非法進入臺灣
      地區罪，凡非經合法手續進入者皆包含之，上訴人使大陸
      地區人民以假結婚真入境之脫法方式，進入臺灣地區，即
      該當本罪，自不以偷渡進入為限（最高法院90年度臺上字
      第3180號判決意旨參照），從而，本件被告周○○與證人
      馬微以假結婚真賣淫之方式，使證人馬微得以順利入境臺
      灣，即已屬使大陸人民非法進入臺灣地區。
    被告鄭○○雖否認有參與此部分犯行，選任辯護人亦為被
      告鄭○○辯護未涉犯此部分犯行。惟被告鄭○○亦自承，
      曾於93年間，受「文哥」之託，交付被告周○○前往大陸
      之機票等情，核與證人即被告周○○於原審94年8月4日審
      理時證稱：鄭○○曾在93年3、4月間拿機票給其等語，足
      認被告周○○前往中國大陸與證人馬微進行假結婚之機票
      ，係由被告鄭○○所交付；又證人馬微於入境臺灣後，即
      由「文哥」將證人馬微帶往被告鄭○○所承租，位於桃園
      縣桃園市○○街133巷11號13樓租屋處從事賣淫工作，並
      由被告鄭○○照料證人馬微等人之生活等情，亦為證人馬
      微於偵查時證稱綦詳（見偵卷第21頁），且被告鄭○○亦
      自承確實受「文哥」之請託，代為照料證人馬微等語，足
      認證人馬微入境臺灣後，即由被告鄭○○負責照料；又被
      告周○○、證人馬微需前往入出境管理局進行面談時，被
      告鄭○○復受「文哥」之託，將扣案之教戰手冊8張交予
      被告或證人馬微乙節，亦據被告鄭○○於原審審理時自承
      在卷，且有該教戰手冊8張扣案足資佐證，衡之被告鄭曉
      玲受「文哥」之託，不僅交付被告周○○前往中國大陸之
      機票，並負責照料大陸女子馬微，及交付足資應付入出境
      管理局面談所用之教戰手冊予被告周○○，其就被告周俊
      賢與證人馬微假結婚之過程，參與極深，實難率爾諉為不
      知且未參與。是被告鄭○○及選任辯護人此部分辯解，亦
      均難認有據。
    被告鄭○○受僱於「文哥」所組成之集團，負責擔任大陸
      女子賣淫記帳及照料工作，每月薪資為2萬元，而被告周
      俊賢擔任大陸女子馬微假老公，使大陸女子馬微得以順利
      入境臺灣，每月可獲得報酬3萬元等情，業據被告鄭○○
      、周○○自承在卷，是被告鄭○○、周○○2人使大陸女
      子馬微非法入境臺灣，有營利之意圖至明。至被告周○○
      雖辯稱，伊並無營利，且其辯護人亦為被告周○○辯護
      ，被告自被告鄭○○處收受之現款，均已充作證人馬微之
      生活之資，被告周○○本身並無獲利等語。惟查，綽號「
      文哥」之成年男子對被告周○○並非須負法定扶養義務之
      人，綽號「文哥」之男子願意提供每月3萬元之報酬，充
      作被告周○○之生活所需，而被告周○○亦因此應允前往
      中國大陸與證人馬微結婚，被告周○○係因意圖營利，而
      使大陸女子非法入境臺灣已明；至辯護人為被告周○○所
      為上開辯護，不僅與被告周○○自承證人馬微入境後，2
      人未曾共同生活等語矛盾，且縱被告周○○確曾將所收取
      之費用，充作其與證人馬微生活之資，此亦係被告周○○
      獲利後，自行運用獲利所得之結果，尚與被告周○○是否
      意圖營利無關，是被告周○○及其辯護人為被告周○○所
      為上開辯護，均難認有據。
    綜上所述，被告鄭○○、周○○被訴意圖營利使大陸人民
      非法進入臺灣地區罪部分，均事證明確，犯行已堪認定。
  (二)就被告鄭○○、周○○被訴行使使公務員登載不實文書罪部
    分：
    被告鄭○○、周○○2人明知被告周○○與證人馬微並無結
    婚之真意等情，業如前述；又被告鄭○○、周○○為能達到
    使證人馬微順利入境臺灣之目的，推由被告周○○先在中國
    大陸遼寧省辦理公證結婚，再由被告周○○持該公證書向我
    國海基會申請認證，並持上開文書，向尚無從進行實質審查
    之基隆市警察局第四分局大武崙派出所申請辦理旅行證，由
    不知情之派出所公務員，先在保證書上登載被告及證人馬微
    係夫妻關係後，被告再持該使公務員登載不實之保證書，向
    亦無從進行實質審查之入出境管理局，申請辦理旅行證，由
    不知情之入出境管理局公務員，分別在旅行證申請書、旅行
    證上登載被告周○○與證人馬微係夫妻關係，再推由馬微持
    上開證件行使交付予我國入境海關人員查核等情，業據被告
    周○○自承在卷，且有2004年4月21日（2004）遼誠證字第
    5750號結婚公證書、財團法人海峽交流基金會證明、大陸地
    區人民進入臺灣地區旅行證申請書、大陸地區人民進入臺灣
    地區保證書各1紙存卷可參（見偵卷第53頁、第52頁、第49
    頁、第50頁），應足認被告2人明知被告周○○與證人馬微
    無結婚真意，仍執意讓公務員將此不實事項登載於職務上所
    執掌之上開旅行證申請書、旅行證、大陸地區人民進入臺灣
    地區保證書等文件上，更進而由被告及證人馬微分持上開登
    載不實之文書向入出境管理局及海關查核人員行使 ，被告2
    人此部分犯行，亦已事證明確。
  (三)就被告鄭○○被訴意圖營利媒介性交以之為常業罪部分：
    被告鄭○○、已判決確定之歐陽萬鵬及綽號「文哥」等人
      ，意圖營利，自93年４月間起，即陸續媒介大陸地區女子
      馬微、陳麗、蘇立榮從事未經許可之性交易工作，被告鄭
      曉玲每月薪資為2萬元，被告歐陽萬鵬每日薪資則為2千元
      等情，業據被告鄭○○自承確有收取大陸女子馬微等人交
      付之賣淫所得並獲取薪資等語，及共同被告歐陽萬鵬自承
      確曾搭載大陸女子馬微等人至賓館與不特定男客從事性交
      易等情，核與證人馬微於偵查時結證稱：其從93年７月20
      日開始從事性交易，有時歐陽萬鵬會載其等去賓館，總共
      接客約百餘位，每次交易價錢為2,100元，其可分得1,100
      元，由鄭○○付其薪水等語（見偵卷第21頁）、證人陳麗
      於偵查時結證稱：其從５月底開始從事性交易，總共接客
      超過100個客人，都在桃園之汽車旅館，有時搭計程車，
      有時由歐陽萬鵬載去，是鄭○○付薪水，每接１個客人可
      收到2,100或2,200元，其可分得１千元等語（見偵卷第22
      頁），及證人蘇立榮於偵查時結證稱：其從93年７月23日
      開始從事性交易，總共接了超過140個客人，有時搭計程
      車，歐陽萬鵬曾載其1、2次，均在桃園賓館，是鄭○○付
      薪水，每接１個客人可收到2,100元或2,200元，其可分得
      1100元等語相符（見偵卷第22頁至第23頁）。按證人馬微
      、陳麗、蘇立榮於偵查中向檢察官所為之陳述，並無顯不
      可信之情況，自得作為證據。另有被告鄭○○所有，內容
      記載與證人陳麗（代號佳莉）、馬微（代號太陽）、蓉容
      （蘇立榮）金錢關係之記事本３本，及被告鄭○○將性交
      易所得55,300元匯款至綽號「文哥」指定之中國國際商業
      銀行南臺中分行戶名洪宗寶帳戶之郵政跨行匯款申請書、
      及將性交易所得6萬元匯予張心之郵政國內匯款執據各1紙
      扣案足資佐證，上情足堪認定。
    按刑法上之常業犯，係指反覆以同種類行為為目的之社會
      活動之職業性犯罪而言，祇須有賴某種犯罪為生活，而有
      事實上之表現為已足，不以犯罪時間之長短為標準，亦不
      以專賴該犯罪為唯一生活依憑為必要，縱令尚有其他職業
      ，仍無礙於常業犯之成立。查本件被告鄭○○、共同被告
      歐陽萬鵬分別係以月薪2萬元及日薪2千元受僱，擔任收帳
      及司機工作，負責管理從事賣淫之大陸女子及搭載女子，
      至桃園縣境內不特定賓館等地，媒介女子與不特定男客為
      性交行為，其２人之獲利均非微，顯均係賴此營收維持每
      月生活開銷，應屬無疑，是被告２人均係以此媒介性交易
      營利為其日常職業，且有賴以為生之實。
    至被告鄭○○雖辯稱，伊係自93年７月間始開始受僱從事
      前揭工作云云。惟查：本件被告鄭○○應係自93年４月間
      起，即開始受僱「文哥」等人，分別從事記帳及載運大陸
      女子陳麗從事賣淫工作乙節，業據證人陳麗於偵查時證稱
      綦詳（見偵卷第22頁），且經本院翻閱扣案由被告鄭○○
      所記載之生活日誌，其中被告鄭○○於93年4月7日、93年
      ４月22日分別記載「佳莉：+47650」、「佳莉：+30350」
      ，此有記事本１本扣案足資佐證，而被告鄭○○亦自承伊
      所記載之代號「佳莉」即為大陸女子陳麗，是綜觀證人陳
      麗之證述及上開記事本記載，應可認被告2人至少於93年4
      月間起，即開始受僱從事媒介大陸女子與不特定男客從事
      性交易之犯行。
    綜上所述，被告鄭○○上開所辯，均不足採信，被告鄭曉
      玲此部分犯行事證明確，應予依法論科。至被告鄭○○請
      求傳訊證人吳健龍，以證明鄭○○受張錦文之託，致未供
      出「文哥」者即係張錦文，請求查明張錦文即係「文哥」
      。查張錦文是否即係「文哥」，應由檢察官續行偵查，本
      院認為無庸傳訊證人吳健龍，併此敘明。
三、查被告鄭○○、周○○與綽號「文哥」之成年男子，明知被
    告周○○與證人馬微並無結婚真意，而由被告周○○與證人
    馬微先行假結婚，並使我國內政部入出境管理局及警察局之
    不知情尚無從進行實質審查之公務員，在職務上所執掌之旅
    行證申請書、旅行證及保證書等公文書上，為被告周○○與
    證人馬微2人為夫妻關係之不實記載 ，再推由被告周○○及
    證人馬微分持上開不實記載之公文書保證書及旅行證，分向
    我國入出境管理局及海關人員行使，以脫法之方式入境臺灣
    ，足以生損害於警察機關對於大陸地區人民進入臺灣地區保
    證核查之正確性及入出境管理機關對大陸地區人民入出境臺
    灣地區管理之正確性，且被告鄭○○、周○○均因此獲得報
    酬而意圖營利，核被告鄭○○ 、周○○2人此部分所為，均
    犯臺灣地區與大陸地區人民關係條例第79條第 2項之意圖營
    利，使大陸地區人民非法進入臺灣地區罪（此部分業據檢察
    官於原審審理時當庭變更起訴法條，附此敘明），及刑法第
    216條、第214條之使公務員登載不實公文書並行使罪；又被
    告鄭○○、已判決確定之歐陽萬鵬、綽號「文哥」之成年男
    子均意圖營利，而媒介大陸女子馬微、蘇立榮、陳麗從事性
    交易以營利，並均以該所得充為生活之資，且以之為常業，
    核被告鄭○○ 、歐陽萬鵬此部分所為，則係犯刑法第231條
    第 2項之意圖使女子與他人為性交之行為，而媒介以營利為
    常業罪。又被告鄭○○、周○○所為使公務員登載不實之低
    度行為，應為其行使之高度行為所吸收，不另論罪。再被告
    鄭○○、周○○、綽號「文哥」之成年男子間，就其等所犯
    意圖營利，使大陸地區人民非法進入臺灣地區罪間，及被告
    鄭○○、周○○、綽號「文哥」之成年男子及證人馬微，就
    其等所犯行使使公務員登載不實公文書罪間，及被告鄭○○
    、歐陽萬鵬、綽號「文哥」之成年男子間，就其等所犯之意
    圖使女子與他人為性交行為，而媒介以營利為常業罪，均有
    犯意聯絡及行為分擔，分別為共同正犯。被告鄭○○、周俊
    賢先後 2次持使派出所及入出境管理局公務員登載不實之公
    文書保證書及旅行證，向入出境管理局及海關查核人員行使
    ，亦均時間緊接，方法相同，觸犯構成要件相同之罪名，亦
    顯係基於概括犯意為之，亦應依連續犯之規定論以一罪；而
    被告鄭○○所犯意圖營利，使大陸地區人民馬微非法進入臺
    灣地區、連續行使使公務員登載不實公文書及意圖使大陸女
    子與男客為性交行為，而媒介以營利為常業罪，是其所犯上
    開 3罪間，有方法目的之牽連關係，應從一重之意圖營利，
    使大陸地區人民非法進入臺灣地區罪處斷；另被告周○○所
    犯連續行使使公務員登載不實公文書罪之目的，即在意圖營
    利，使大陸地區人民馬微非法進入臺灣，是其所犯前開2罪
    間，亦有方法目的之牽連關係，亦應從一重之意圖營利，使
    大陸地區人民非法進入臺灣地區罪處斷。原審以被告等二人
    罪證明確，予以論罪科刑，原無不合，惟查臺灣地區與大陸
    地區人民關係條例第15條第4款所謂之「 工作」，應係指正
    當合法之工作而言，如為違法之工作，而非主管機關可得許
    可大陸地區人民在台從事者，自非該條例之規範目的所及，
    若僱用或留用大陸地區人民從事非法或不正當之工作，如涉
    犯其他刑罰法規，應另依法加以處罰外，尚無成立台灣地區
    與大陸地區人民關係條例第83條第 1項罪之餘地。本件被告
    鄭○○使大陸女子與人為性交易，除犯刑法第231條第2項之
    常業媒介性交以營利罪外，並未犯有臺灣地區與大陸地區人
    民關係條例第83條第1項之罪 ，原判決誤認被告鄭○○尚犯
    有上開條例第83條第1項之罪，尚有未洽 。又附表編號四、
    五之申請書、款執據，非為被告等所有，原判決併予沒收
    ，亦有未當，被告等二人上訴意旨否認犯罪或請求減輕其刑
    ，雖無理由，惟原判決既有上開可議之處，自屬不能維持，
    應由本院將原判決關於被告等二人部分撤銷改判。爰審酌被
    告2 人，雖均坦承部分所為，但仍避重就輕，態度非佳，諒
    無悔意，所為危害國家安全，且破壞婚姻制度，危害於境管
    、警政機關對入出境管理之正確性，敗壞社會風氣，所生危
    害非微，所得亦非微等一切情狀 ，量處如主文第2項所示之
    刑。扣案所示之帳冊3本（即附表編號1至3 ），均係被告鄭
    曉玲所有，供其與歐陽萬鵬、共犯「文哥」犯意圖使女子與
    人為性交行為，而媒介以營利為常業罪所用之工具，業據被
    告鄭○○自承在卷，應依刑法第38條第1項第2款之規定，宣
    告沒收。又扣案之電話簿1本 ，雖係被告鄭○○所有，亦據
    被告鄭○○陳稱在卷，惟被告鄭○○辯稱，係其個人使用，
    與本案無關，且亦非屬違禁物，本院自無從宣告沒收。至扣
    案之教戰手冊8張，雖係由「文哥 」提供，為使被告周○○
    及證人馬微得順利通過面談，惟被告周○○、鄭○○所犯意
    圖營利，使大陸地區人民非法進入臺灣罪，於大陸地區人民
    馬微進入臺灣時，犯罪即已完成，上開教戰手冊，僅係就已
    完成之犯罪，為使犯罪狀態能夠繼續之工具，尚非屬供或預
    備供犯罪所用之工具，雖得為本案證據，然尚與刑法第38條
    所列沒收要件有間，本院亦無從宣告沒收 。再者款單2張
    ，非屬被告等所有，亦不予宣告沒收。
四、公訴意旨又稱：被告鄭○○、綽號「文哥」及已判決確定之
    歐陽萬鵬，基於僱用大陸地區人民從事未經許可之工作，使
    大陸女子與他人為性交，因認為被告鄭○○又觸犯臺灣地區
    與大陸地區人民關係條例第83條第 1項之罪之幫助犯云云。
    查被告等使大陸地區人民從事賣淫工作 ，除犯刑法第231條
    第2項之罪外 ，並不能成立臺灣地區與大陸地區人民關係條
    例第83條第1項之罪 ，前已敘明，此部分犯罪尚屬不能證明
    ，因公訴人認此部分與前述有罪部分為牽連犯之裁判上一罪
    關係，依法不另為無罪之諭知。
據上論斷，應依刑事訴訟法第369條第1項前段、第364條、第299
條第1項前段，臺灣地區與大陸地區人民關係條例第79條第2項，
刑法第11條前段、第28條、第216條、第214條、第231條第2項、
第55條 、第38條第1項第2款，罰金罰鍰提高標準條例第1條前段
，判決如主文。
本案經檢察官王秀雄到庭執行職務。
中    華    民    國    95    年    1     月    18    日
                刑事第三庭  審判長法  官  李  璋  鵬
                                  法  官  蕭  錦  鍾
                                  法  官  胡  森  田
上列正本證明與原本無異。
如不服本判決應於收受送達後十日內向本院提出上訴書狀，其未
敘述上訴之理由者並得於提起上訴後十日內向本院補提理由書（
均須按他造當事人之人數附繕本）。
                                  書記官  林  振  甫

中    華    民    國    95    年    1     月    19    日

附表：
┌──┬───────┬───┐
│編號│物  品  名  稱│ 數量 │
├──┼───────┼───┤
│ 一 │帳冊（外觀為花│ 一本 │
│    │紋狀）        │      │
├──┼───────┼───┤
│ 二 │帳冊（外觀為棕│ 一本 │
│    │色及綠色）    │      │
├──┼───────┼───┤
│ 三 │帳冊（外觀為深│ 一本 │
│    │藍色）        │      │
├──┼───────┼───┤
│ 四 │郵政跨行匯款申│ 一張 │
│    │請書          │      │
├──┼───────┼───┤
│ 五 │郵政國內匯款執│ 一張 │
│    │據            │      │
└──┴───────┴───┘
                                                      Ｆ

司法院資訊處製作；財團法人民間司法改革基金會備份。
